# 关于审计报告最后一页应纳税所得额调整

提问人：edward425 时间：2014-06-04 16:36:47
事务所审定的财务报表附注后有时会帮客户做一张企业所得税应纳税所得额调整表，事务所做出来审定的应纳税所得额乘以所得税率得到应纳所得税额，然后根据这个数字调整当期未审报表应交企业所得税和所得税费用，保证所得税费用和最后一张调整表计算的应纳所得税额一致，为什么要这样做呢？不调未审的所得税费用不行吗？再说了，明明对事务所的报告最后一页挑明最后一张表不是审定财务报表附注一部分，干嘛还要调整。

回答人：chenyiwei
这是一些地方对外商投资企业年度审计报告报送的地方性规定，最早的起源已很难查考，但应该是在上世纪末就已有这种做法，比涉税鉴证业务的起源早很多。 税项是财务报表的重要组成部分，相应地税项审计也是财务报表审计的重要组成部分，对财务报表中所反映的税项应注意获取充分、适当的审计证据，当发现错报时也一样应当建议审计调整。尽管不少地方同时要求进行税审或者所得税汇算清缴鉴证，但CPA仍然应对其所执行的审计业务和所报告的审计意见独立承担审计责任，尽管可以利用其他中介机构的工作，但不能完全取代由审计师自身执行的审计程序。